臺灣臺中地方法院交通事件裁定　　　 100年度交聲字第2961號
　　　　　　　　　　　　　　　　　 100年度交聲字第2962號
原處分機關　交通部公路總局臺中區監理所
受處分人　　黃信華原名黃慶霖.
上列受處分人因違反道路交通管理處罰條例案件，對於交通部公
路總局臺中區監理所民國100年10月12日所為之處分（原處分案
號：中監違字第裁60-G1H198032、60-F00000000號裁決書），聲
明異議，本院裁定如下：
    主    文
異議均駁回。
    理    由
一、原處分意旨略以：受處分人即異議人黃信華即黃慶霖（下簡
    稱受處分人）分別於民國100年4月8日12時14分、同日11時
    30分許，駕駛車牌號碼NT-4532號自用小客車，行經豐原區
    ○○路與豐年路口、大湖台三線苗五五線口（南向）時，因
    分別有「駕車行經有燈光號制管制之交岔路口闖紅燈」、「
    不遵守道路交通標線之指示（紅燈超越停止線）」之違規行
    為，經臺中市政府警察局交通警察大隊直屬第三分隊、苗栗
    縣警察局交通警察隊警員認受處分人有違反道路交通管理處
    罰條例第53條第1項、第60條第2項第3款規定之事實，分別
    填製臺中市政府警察局中市警交字第G1H198032號舉發違反
    道路交通管理事件通知單、苗栗縣警察局苗縣警交字第F000
    00000號舉發違反道路交通管理事件通知單逕行舉發。嗣因
    受處分人均未於應到案日期即100年6月2日及同年月10日前
    到案，原處分機關遂依道路交通管理處罰條例第53條第1項
    、第63條第1項第3款、第60條第2項第3款及違反道路交通管
    理事件統一裁罰基準表之規定，於100年10月12日分別以中
    監違字第裁60-G1H198032、60-F00000000號裁決書，各裁處
    受處分人罰鍰新臺幣（下同）4,000元，並記違規點數3點；
    罰鍰1,200元等語。
二、聲明異議意旨略以：受處分人搬家沒收到紅單，原行車地址
    為臺中市太平區○○○街8號，100年6月搬到臺中市○○區
    ○○路四段37-1號，爰聲明異議等語。
三、汽車駕駛人，行經有燈光號誌管制之交岔路口闖紅燈者，處
    1,800元以上5,400元以下罰鍰，並記違規點數3點；又汽車
    駕駛人，駕駛汽車不遵守道路交通標誌、標線、號誌之指示
    ，而本章各條無處罰之規定者，處900元以上1,800元以下罰
    鍰，道路交通管理處罰條例第53條第1項、第63條第1項第3
    款、第60條第2項第3款分別定有明文。次按處理違反道路交
    通管理事件，有關文書送達之程序，依行政程序法之規定；
    而不能依行政程序法第72條規定對應受送達人之住居所、事
    務所或營業所為之或對其他得會晤應受送達人之處所送達，
    亦無法依同法第73條將文書付與有辨別事理能力之同居人、
    受僱人或應送達處所之接收郵件人員時，得將文書寄存送達
    地之地方自治或警察機關，並作送達通知書兩份，1份黏貼
    於應受送達人住居所、事務所、營業所或其就業處所門首，
    另1份交由鄰居轉交或置於該送達處所信箱或其他適當位置
    ，以為送達；由郵政機關為送達者，得將文書寄存於送達地
    之郵政機關，行政程序法第74條第1項及第2項亦分別規定甚
    明。又依行政程序法第74條第1項規定為寄存送達者，如確
    已完成文書寄存於地方自治、警察機關或郵政機構，並製作
    送達通知單2份，1份黏貼於送達處所之門首，另1份交由鄰
    居轉交或置於送達處所信箱或其他適當位置時，無論應受送
    達人實際上何時受領文書，均以寄存之日期視為收受送達之
    日期，而發生送達之效力（最高行政法院95年度裁字第634
    號裁定要旨、臺灣高等法院暨所屬法院97年法律座談會刑事
    類提案第42號研討結果可資參照）。
四、經查：
(一)本件受處分人分別於民國100年4月8日12時14分、同日11時3
    0分許，駕駛車牌號碼NT-4532號自用小客車，行經豐原區○
    ○路與豐年路口、大湖台三線苗五五線口（南向）時，因分
    別有「駕車行經有燈光號制管制之交岔路口闖紅燈」、「不
    遵守道路交通標線之指示（紅燈超越停止線）」之違規行為
    ，經臺中市政府警察局交通警察大隊直屬第三分隊、苗栗縣
    警察局交通警察隊警員以科學儀器拍照採證後製單逕行舉發
    等情，有前揭臺中市政府警察局中市警交字第G1H198032號
    舉發違反道路交通管理事件通知單、苗栗縣警察局苗縣警交
    字第F00000000號舉發違反道路交通管理事件通知單各1份，
    及臺中市政府警察局交通警察大隊100年11月1日中市警交執
    字第1000022314號函檢送之採證照片2張、苗栗縣警察局100
    年10月31日苗警交字第1000071595號函檢送之採證相片2張
    在卷足憑，並為受處分人所不爭執。是受處分人有上開車輛
    ，於前揭時地，分別有駕車行經有燈光號誌管制之交岔路口
    闖紅燈、不遵守道路交通標線之指示之違規行為，堪以認定
    。
(二)受處分人雖以前揭情詞置辯，惟受處分人於96年2月26日即
    將戶籍地址遷入臺中市○○區○○里○○○街8號，嗣於100
    年6月3日再遷入臺中市○○區○○路四段37之1號，迄今未
    有任何遷移之紀錄，此有全戶戶籍資料（完整姓名）查詢結
    果及遷徙紀錄資料查詢結果各1份在卷可稽，且受處分人亦
    於異議狀內坦認伊係於100年6月間才搬到臺中市○○區○○
    路四段37之1號乙情，亦有聲明異議狀1份在卷足憑。而前揭
    中市警交字第G1H198032號舉發違反道路交通管理事件通知
    單、苗縣警交字第F00000000號舉發違反道路交通管理事件
    通知單，業經舉發機關分別依郵政送達程序委由郵政機關以
    掛號送達，按送達時受處分人之戶籍地址「臺中市○○區○
    ○里○○○街8號」（即車籍地址）寄送，然均因不獲會晤
    受處分人，亦無法付與有辨別事理能力之同居人、受僱人或
    應送達處所之接收郵件人員，遂分別於100年5月24日、100
    年5月11日將上開2件舉發違反道路交通管理事件通知單寄存
    於應受送達地之郵政機關即「太平宜欣郵局」，並作送達通
    知書2份，1份黏貼於受處分人上址門首，另1份置於該送達
    處所信箱或其他適當位置，以為送達等情，有車號查詢汽車
    車籍資料及前揭舉發違反道路交通管理事件通知單送達證書
    2份在卷可憑。參諸前揭規定與說明，舉發機關既係依上開
    法定程序為寄存送達，堪認前揭2份舉發通知單均已發生合
    法送達之效力，不因受處分人實際上有無收受而有所異。又
    受處分人既已清楚得悉其於100年6月以前之戶籍地址尚在「
    臺中市○○區○○里○○○街8號」，理當隨時注意有無重
    要文件或信函寄至該處，或請求現住戶及鄰居協助代收或轉
    寄，用以確保個人權益不致因訊息漏失而受損，是受處分人
    辯以因搬家之故而未能收到罰單云云，自屬難辭其咎而應受
    歸責。從而，受處分人徒以上情置辯，仍屬無憑，尚無從遽
    為有利受處分人之認定。是受處分人未分別於前揭舉發通知
    單所載之應到案日期即100年6月2日及同年月10日前繳納罰
    鍰或到案聽候裁決，嗣經原處分機關以受處分人逾越應到案
    期限60日以上，爰依道路交通管理處罰條例第53條第1項、
    第63條第1項第3款及第60條第2項第3款暨違反道路交通管理
    事件統一裁罰基準表之規定，分別以中監違字第裁60-G1H
    198032、60-F00000000號裁決書，裁處受處分人罰鍰4,000
    元，並記違規點數3點；罰鍰1,200元，經核並無違誤，本件
    聲明異議為無理由，均應予駁回。
據上論斷，應依道路交通管理處罰條例第87條第2項、道路交通
事件處理辦法第18條，裁定如主文。
中    華    民    國    100    年    11   月    17    日
                      交通法庭   法  官  李婉玉
上正本證明與原本無異。
如不服本裁定應於送達後5日內向本院提出抗告狀。
                                 書記官  林政佑
中    華    民    國    100    年    11   月    17    日